臺灣臺北地方法院民事判決
111年度訴字第4196號
原      告  王舜民  


訴訟代理人  趙如卿  
被      告  莊碧玉  
訴訟代理人  郭政吉  
上列當事人間請求給付違約金事件，本院於民國111年11月21日
言詞辯論終結，判決如下：
　　主　    文
原告之訴及其假執行之聲請均駁回。
訴訟費用由原告負擔。
    事實及理由
壹、程序事項：按當事人得以合意定第一審管轄法院，但以關於
    由一定法律關係而生之訴訟為限，前項合意，應以文書為之
    ，民事訴訟法第24條定有明文。依兩造於民國111年2月27日
    所簽定之不動產買賣契約書（下稱系爭契約）第13條第6款
    約定，兩造合意以房地即標的不動產所在地為管轄法院等情
    ，有系爭契約在卷可稽（見本院卷第83頁），又該不動產位
    於臺北市萬華區，為本院轄區，是以原告向本院提起本件訴
    訟，核與首揭規定，尚無不合，合先敘明。
貳、實體事項：
一、原告主張：
  ㈠原告透過永慶房屋仲介股份有限公司（下稱永慶公司）購買
    被告位於臺北市○○區○○街00○0號房屋及其坐落土地（下稱系
    爭不動產），並簽訂系爭契約，約定於111年4月25日交屋，
    且系爭契約第12條第3項亦約定被告若有遲延交屋之情形，
    應賠償原告自應給付之日起，按以給付買賣價款每日1,000
    分之1計算之違約金至被告完全給付時為止，原告並已付訖
    系爭不動產買賣總價金新臺幣（下同）3,712萬元。
  ㈡然因被告與系爭不動產之承租人有糾紛，致原定111年4月25
    日交屋當天大門上鎖無從入內交屋，兩造乃再約定於111年5
    月16日交屋，然被告延宕至111年5月31日始完成交屋，故請
    求111年5月16日至111年5月31日期間逾期交屋，以總價金3,
    700萬元，共15日之違約金55萬5,000元。爰依系爭契約第12
    條第3項提起本件訴訟等語
  ㈢並聲明：1.被告應給付原告55萬5,000元。2.願供擔保請准宣
    告假執行。　　　 
二、被告則以：
　㈠兩造原依系爭契約約定之交屋期限，因原告有拖延交付價金
    之情形，乃經兩造協商後又改定交屋期限，被告已於改定後
    之期限屆至前完成交屋，並無任何逾期交屋應計罰違約金之
    情形等語置辯。
　㈡並聲明：1.原告之訴及其假執行之聲請均駁回。2.如受不利
    益判決，願供擔保請准宣告免為假執行。。
三、原告主張就其主張兩造曾就系爭不動產簽訂系爭契約，約定
    由原告以總價金3,712萬元向被告購買系爭不動產，並經原
    告付訖上述價金款項，及被告已於111年5月31日交屋等情，
    業經其提出記載交易標的為系爭不動產併總價金為3,712萬
    元及交屋日期載明為111年4月25日之系爭契約（見本院卷第
    73至87頁）、永慶公司之「價金履約保證」買方付款明細表
    （見本院卷第105頁）、兩造再於111年4月18日簽署約定最
    遲交屋不得逾111年5月16日之協議書（見本院卷第107頁）
    、系爭不動產現場照片（見本院卷第17、19頁）、永慶公司
    於111年5月30日與原告簽立記載因系爭不動產屋主未騰空故
    該公司免收3萬3,000元仲介費之協議書（見本院卷第69頁）
    在卷可稽，是此部分固堪信原告主張為真實。
四、原告主張兩造於系爭契約簽訂後，將交屋期限改定於111年5
    月16日前應完成交屋，然被告遲至111年5月31日始完成交屋
    ，就其間逾期15日部分，按系爭契約第12條第3項之約定，
    應由被告給付原告55萬5,000元之違約金等情；為被告所否
    認，並以前詞置辯。是本件之爭點為：㈠兩造約定之交屋期
    限為何？被告是否已於該期限內完成交屋？㈡如被告有違約
    交屋之情形，則原告請求以55萬5,000元計付違約金，是否
    可採？茲析述如下：
　㈠兩造約定之交屋期限為何？被告是否已於該期限內完成交屋
    ？　
　1.按解釋契約，固須探求當事人立約時之真意，不能拘泥於契
    約之文字，但契約文字業已表示當事人真意，無須別事探求
    者，即不得反捨契約文字而更為曲解（最高法院17年度上字
    第1118號判決意旨參照）。
　2.經查：
　　⑴依原告自行提出兩造曾於111年5月31日再簽訂之增補契約
      ，其上約定「甲（即原告與訴外人陳冠如）乙（即被告）
      雙方合意，由甲方先於111年5月31日辦理交屋手續，乙方
      於111年6月1日辦理交屋手續，待雙方皆完成交屋後，履
      保款項始匯至乙方指定帳戶，稅費分算日以111年5月31日
      為準」等情，有該增補契約存卷為憑（見本院卷第111頁
      ），並經原告確認確實有簽屬該份增補協議無誤（見本院
      卷第154頁），足見兩造本於該增補協議，已於文義清楚
      記載交屋期限基於雙方合意，將系爭契約原約定之交屋期
      限111年4月25日，及於111年4月18日再度簽署之協議書更
      改交屋期限為111年5月16日後，再度合意變更乙方即被告
      之交屋期限為111年6月1日，是自應以該期限作為被告應
      為交付系爭不動產之期限；佐以兩造亦無約定於變更履行
      期限末日後，被告仍應依原定履行期負擔違約責任等節，
      是本件自無從猶以兩造原約定之111年4月18日，或原告主
      張上述協議書變更之111年5月16日為履行期限之末日，並
      據以為被告違約責任之依據。
　　⑵又依系爭契約第12條第3項約定「乙方（即被告）若有遲延
      給付之情形，如遲延交付證件、交屋、清償貸款、繳納稅
      費等，應賠償甲方自應給付之日起，按已給付買賣價款每
      日千分之壹計算之違約金至乙方完全給付時為止」（見本
      院卷第79頁），則兩造既以上述增補協議變更對系爭契約
      交屋期限之約定，則倘被告係於111年6月1日前完成交屋
      ，自無庸依上開規定負給付違約金之責。另原告自承系爭
      不動產確實係於111年5月31日完成交屋（見本院卷第13頁
      ），則被告既於該111年6月1日期限前已完成交屋，自無
      庸依前述約定負給付違約金之責。
　㈡被告既無逾期交屋情形，則原告主張被告應給付111年5月16
    日至111年5月31日期間按給付總價金之萬元整數部分即3,70
    0萬元，按日息1％計付違約金55萬5,000元云云，自不可採。
    至原告聲請傳喚系爭契約之仲介人員到庭作證，並陳明待證
    事實為系爭不動產之交屋情形，然原告已自認系爭不動產係
    於111年5月31日完成交屋，業如前述，其後就此實際交屋日
    期亦無任何再為否認之陳述（見本院卷第154頁），是此部
    分實無再為調查之必要，應予駁回。
五、綜上所述，兩造既已依前開增補契約變更被告交付系爭不動
    產之履行期末日，且被告已於該末日前完成交付系爭不動產
    之義務，自無庸依系爭契約第12條第3項之約定負給付違約
    金之責。從而，原告依系爭契約第12條第3項之約定，請求
    被告給付違約金55萬5,000元，為無理由，應予駁回。
六、據上論結：本件原告之訴為無理由。依民事訴訟法第78條，
    判決如主文。
中　　華　　民　　國　　111 　年　　11　　月　　24　　日
                  民事第七庭    法  官    陳彥君  
以上正本係照原本作成。
如對本判決上訴，須於判決送達後20日內向本院提出上訴狀。如
委任律師提起上訴者，應一併繳納上訴審裁判費。
中　　華　　民　　國　　111 　年　　11　　月　　24　　日
                                書記官    吳昭誼